Config:
  hfst:
    Gen: ../../../src/generator-gt-norm.hfst
    Morph: ../../../src/analyser-gt-norm.hfst
  +ero+:
    Gen: ../../../src/generator-gt-norm.+fst
    Morph: ../../../src/analyser-gt-norm.+fst
    App: lookup

Tests
  
  Verb - waahkayi - ok : # -m animate intransitive verb, go home AEW NA1
     Neg+Fut+waahkayi+VAI+Ind+3Sg+INTERR: máátáakahkayiwaatsiksi
     Dur+PN/o't+waahkayi+VAI+Sbj+1Sg: áó'tahkayiiniki
     Neg+Fut+PV/ohkott+waahkayi+VAI+Ind+1Sg+INTERR: nimáátaakohkottahkayihpa
     Imm+waahkayi+VAI+Cnj+3Pl: otáyaakahkayssi
     Fut+PV/oht+waahkayi+VAI+Ind+1Sg: nitáakohtahkayi
     Fut+waahkayi+VAI+Ind+2Sg: kitáakahkayi
     Imm+waahkayi+VAI+Ind+3Pl+PRO+3/0: áyaakahkayiyaawa
     PV/máak+PN/sa+waahkayi+VAI+3Sg+INTERR: máakssawahkayíwaatsiksi
     PV/omá+PV/ááhk+waahkayi+VAI+Cnj+4Sg: mááhkahkayssi
     Fut+PN/sa+waahkayi+VAI+Ind+3Sg+INTERR: áakssawahkayiwaatsiksi
     Fut+PV/itam+PV/it+waahkayi+VAI+Ind+3Sg: áakitamitahkayiwa
     PV/ááhk+waahkayi+VAI+Cnj+4Sg: kááhkahkayssi
     Fut+waahkayi+VAI+Ind+3Sg: áakahkayiwa
     PV/ááhk+waahkayi+VAI+Cnj+4Sg: nááhkahkayssi
